# 是不是利润表观？

提问人：ethanxam 时间：2019-12-26 08:05:10
陈版你好！
新收入准则对于合同取得成本在未形成收入前放在资产里，之前是直接费用化，这算不算是利润表观呢？

回答人：chenyiwei
我理解这恰恰是资产负债表观的体现。因为这是从合同取得成本和合同履约成本符合资产的定义和确认条件（“增加了企业未来用于履行履约义务的资源，并且预计能够收回”）而言的。必须满足该条件才能确认为资产，并不是所有合同履约成本或者合同取得成本都可以资本化。